臺灣臺中地方法院刑事判決
111年度訴字第613號
公  訴  人  臺灣臺中地方檢察署檢察官
被      告  王上華


指定辯護人  本院公設辯護人賴忠杰  
上列被告因違反毒品危害防制條例案件，經檢察官提起公訴（11
1年度偵緝字第405號），本院判決如下：
    主    文
王上華犯如附表「主文」欄所示之罪，各處如附表「主文」欄所
示之刑及沒收。應執行有期徒刑陸年。
    犯罪事實
一、王上華明知甲基安非他命為毒品危害防制條例第2條第2項第
    2款所定之第二級毒品，依法不得販賣、持有，竟分別為下
    列行為：
　㈠王上華與林君諦（涉犯販賣第二級毒品罪嫌，另經檢察官提
    起公訴）共同意圖營利，基於販賣第二級毒品之犯意聯絡，
    於民國110年2月13日下午2時5分許，在林君諦位於臺中市○○
    區○○路000○0號住所，由林君諦與鄭昶淵約定以新臺幣（下
    同）1,000元之價格進行交易後，再由王上華交付甲基安非
    他命1包（數量不詳）與鄭昶淵，並收取1,000元。
　㈡王上華意圖營利，基於販賣第二級毒品之犯意，於110年2月1
    3日下午2時12分許前某時，以其持用之蘋果廠牌手機內所安
    裝微信通訊軟體與邱國峰聯繫，約定進行毒品交易後，於同
    日下午2時18分許，在林君諦上址住所附近某處，交付甲基
    安非他命1包（數量不詳）與邱國峰，並收取3,000元。
　㈢王上華意圖營利，基於販賣第二級毒品之犯意，於110年2月1
    3日晚間10時19分許，以其持用之蘋果廠牌手機內所安裝Mes
    senger通訊軟體與林明諺聯繫，約定進行毒品交易後，於翌
    （14）日凌晨2時11分許，在林君諦上址住所前，交付甲基
    安非他命1包（數量不詳）與林明諺，並收取1,500元。
　㈣王上華意圖營利，基於販賣第二級毒品之犯意，於110年2月1
    4日凌晨2時11分許後某時，以其持用之蘋果廠牌手機內所安
    裝Messenger通訊軟體與林明諺聯繫，約定進行毒品交易後
    ，於同日下午2時許，在位於臺中市○○區○○路000巷0號之奉
    安宮前，交付甲基安非他命1包（數量不詳）與林明諺，並
    收取1,000元。
二、嗣員警因另案於110年3月12日上午8時20分許，至址設臺中
    市○○區○○街00號之「皇春賓館」302室，通知王上華到案，
    並當場扣得吸食器1組、電子磅秤1台及蘋果廠牌手機1支。
三、案經臺中市政府警察局清水分局報告臺灣臺中地方檢察署檢
    察官偵查起訴。
    理    由
壹、程序部分
    本判決所引用被告王上華以外之人於審判外之陳述，檢察官
    、被告及其辯護人於本院審理時均同意作為證據，迄辯論終
    結前皆未聲明異議，本院審酌上開證據資料作成時之情況，
    尚無違法不當或證明力明顯過低之瑕疵，認以之作為證據應
    屬適當，依刑事訴訟法第159條之5第1項規定，均有證據能
    力。非供述證據部分，因無證據證明係公務員違背法定程序
    所取得，亦無顯有不可信之情況，檢察官、被告及其辯護人
    於本院審理時均同意該等證據之證據能力，俱與本案有關，
    經本院於審理期日提示予被告辨認、告以要旨而為合法調查
    ，應認均得作為證據。
貳、實體部分
一、認定犯罪事實所憑證據及理由
　㈠上揭犯罪事實，業據被告於偵查及本院審理時均坦承不諱，
    各與證人即另案被告林君諦於警詢及偵查時之證述（見110
    偵19032卷第69-90頁、第233-236頁）、證人即購毒者鄭昶
    淵於警詢時之證述（見110偵19032卷第91-96頁）、證人即
    購毒者邱國峰於警詢時之證述（見110偵19032卷第97-103頁
    ）與證人即購毒者林明諺於警詢時之證述（見110偵19032卷
    第105-112頁）互核相符，並有臺中市政府警察局清水分局
    扣押筆錄、扣押物品目錄表、監視器影像截圖照片、被告之
    臉書網頁截圖照片、被告與證人林明諺間Messenger通訊軟
    體對話紀錄翻拍照片、車輛詳細資料報表及贓證物品照片附
    卷可稽（見110偵19032卷第143-147頁、第161-175頁、第19
    7-203頁、第223-225頁），亦有電子磅秤1台及蘋果廠牌手
    機1支扣案可憑，足認被告所為任意性自白與事實相符，堪
    以採信。起訴書雖記載被告於犯罪事實一、㈣所載時、地，
    係以1,500元和證人林明諺進行毒品交易，惟被告於本院審
    理時供稱：伊同1天賣給證人林明諺2次，第1次是1,500元，
    第2次是1,000元等語（見本院卷第87頁），與證人林明諺上
    開於警詢時所為證述相吻合，堪認渠等該次交易價額係1,00
    0元無誤，起訴書前揭記載容有誤會，於該次事實認定或法
    律適用尚無影響，爰逕予更正之。
　㈡被告分別於犯罪事實欄所載時、地，交付甲基安非他命後，
    均有收取金錢，且其每賣1,000元可賺取約200元等情，亦據
    被告於本院準備程序中自承明確（見本院卷第43頁），被告
    主觀上具有獲取個人利益之營利意圖，應堪認定。
　㈢綜上，本案事證業已明確，被告各次所為販賣第二級毒品犯
    行均堪認定，應依法論科。
二、論罪科刑
　㈠核被告各次所為，均係犯毒品危害防制條例第4條第2項之販
    賣第二級毒品罪。被告各次持有之低度行為，均應為販賣之
    高度行為所吸收，均不另論罪。
　㈡被告與證人林君諦間，就犯罪事實一、㈠所載販賣第二級毒品
    罪之實行，有犯意聯絡及行為分擔，應論以共同正犯。
　㈢被告就其所犯4罪間，犯意各別、行為互殊，應分論併罰。
　㈣刑之加重減輕
　　⒈被告前因施用第二級毒品案件，經本院以107年度沙簡字第
      246號判決判處有期徒刑5月確定。嗣本院就該案與其另犯
      違反毒品危害防制條例案件，合併以107年度聲字第3826
      號裁定應執行有期徒刑8月確定，被告就前揭罪刑與其他
      違反毒品危害防制條例案件之罪刑接續執行，於109年1月
      16日縮短刑期假釋出監，於109年10月8日期滿假釋未經撤
      銷視為執行完畢（下稱前案）等情，為被告所不爭（見本
      院卷第86頁），並據檢察官提出臺灣臺中地方檢察署執行
      指揮書電子檔紀錄、執行案件資料表、本院上開裁判及10
      9年度聲字第152號裁定為證（見本院卷第91-107頁），足
      認被告於受徒刑之執行完畢後5年內，故意再犯本案各次
      有期徒刑以上之罪，均為累犯。檢察官復於本院審理時指
      出：被告前案係犯施用毒品罪，種類相同，卻沒有認知毒
      品之危害性，加重行為態樣而犯本案之販賣毒品，可見被
      告對法律規範欠缺尊重，對刑罰之感應力不足，請求依累
      犯之規定加重其刑等語（見本院卷第88-89頁），已為相
      當說明，本院審酌被告執行完畢之前案包含數次毒品犯罪
      ，毒品種類相同，竟於前案執行完畢後5個月內，從危害
      自我身心之施用毒品行為，進一步以毒品為牟利方式販賣
      與他人，擴散毒品，戕害他人身心，顯見其無視於政府所
      推動之禁毒政策與法令限制，法遵循意識及對刑罰之感應
      力均屬薄弱，若加重其刑，尚無使其所受刑罰超過其所應
      負擔罪責之疑慮，參酌司法院大法官釋字第775號解釋意
      旨，就被告所犯各罪，均依刑法第47條第1項規定，加重
      其刑。無期徒刑部分，依刑法第65條第1項規定，不予加
      重。且基於精簡裁判之要求，判決主文無庸為累犯之諭知
      （最高法院110年度台上字第5660號判決意旨參照），附
      此敘明。
　　⒉被告於偵查及本院審理時均自白本案各次犯行，依毒品危
      害防制條例第17條第2項規定，均減輕其刑，並依法先加
      後減之。
三、爰以行為人之責任為基礎，審酌被告前因數次違反毒品危害
    防制條例案件，經刑之宣告與執行，就第二級毒品甲基安非
    他命之違法性及毒品對施用者身心之健康、社會秩序之危害
    性，應知之甚詳，猶無視政府杜絕毒品禁令，貪圖一己之利
    ，數次販賣第二級毒品與他人，助長毒品泛濫，實值非難，
    本案販賣對象共3人、金額及數量非鉅，與大、中盤毒梟之
    行為不法程度尚屬有別，就犯罪事實一、㈠部分，係與他人
    相互利用彼此之部分行為遂行販賣毒品犯罪，其他犯行則係
    其單獨為之，兼衡被告犯後坦承犯行，並自陳高中肄業、從
    事水泥業、經濟狀況勉持、須扶養奶奶、健康狀況良好（見
    本院卷第88頁）等一切情狀，分別量處如附表所示之刑。再
    依據數罪併罰之恤刑性質與罪刑相當原則，斟酌被告本案所
    犯各罪均屬同一犯罪類型，毒品種類相同，犯罪罪質、目的
    、手段及法益侵害結果均相似，各罪行為時間間隔短暫，行
    為地點亦屬密切，犯罪事實一、㈢、㈣部分係販賣與同1人等
    情，定其應執行如主文所示之刑。
四、沒收
　㈠扣案之電子磅秤1台、蘋果廠牌手機1支均為被告所有，其有
    以電子磅秤秤量本案販賣之毒品，並持上開手機和證人邱國
    峰、林明諺聯繫等情，經被告於本院審理時供述在卷（見本
    院卷第85頁），與證人邱國峰、林明諺所為前揭證述相符，
    亦有被告與證人林明諺間Messenger通訊軟體對話紀錄翻拍
    照片存卷可佐（見110偵19032卷第170-175頁），足徵扣案
    之電子磅秤係供被告為本案各次犯行所用之物，扣案之蘋果
    廠牌手機則係供其犯如犯罪事實一、㈡至㈣所載販賣第二級毒
    品罪所用之物，應依毒品危害防制條例第19條第1項規定，
    分別於被告所犯各罪刑項下宣告沒收。至扣案之吸食器1組
    雖係被告所有，然無證據證明與其本案各次犯行有關，故不
    予宣告沒收。
　㈡另依被告於本院準備程序中之供述（見本院卷第43頁），被
    告有取得本案各次販賣第二級毒品犯行之約定價款，佐參證
    人林君諦於偵查中否認就犯罪事實一、㈠部分有分得部分交
    易款項（見110偵19032卷第233-236頁），卷內復無證據可
    證被告有將犯罪事實一、㈠部分所得價款分給證人林君諦，
    被告係1人獨自取得犯罪事實一、㈠部分之全部價款，亦有取
    得犯罪事實一、㈡至㈣部分之交易價款，應堪認定，均未扣案
    ，應依刑法第38條之1第1項前段、第3項規定，於被告所犯
    各罪刑項下宣告沒收，於全部或一部不能沒收或不宜執行沒
    收時，追徵其價額。
據上論斷，應依刑事訴訟法第299條第1項前段，毒品危害防制條
例第4條第2項、第17條第2項、第19條第1項，刑法第11條、第28
條、第47條第1項、第51條第5款、第38條之1第1項前段、第3項
，判決如主文。
本案經檢察官楊順淑提起公訴，檢察官林明誼到庭執行職務。
中　　華　　民　　國  　111 　年    7  　月　   14　  日
　　　　　　　　　刑事第十五庭  審判長法　官　簡佩珺
                                      法  官  湯有朋
                                      法  官  鄭咏欣
以上正本證明與原本無異。
如不服本判決應於收受送達後20日內向本院提出上訴書狀，並應
敘述具體理由；其未敘述上訴之理由者，應於上訴期間屆滿後20
日內向本院補提理由書（均須按他造當事人之人數附繕本）「切
勿逕送上級法院」。
                                       書記官 施佑諭    
中　　華　　民　　國  　111 　年    7  　月　   14　  日
附錄本案論罪科刑法條：
毒品危害防制條例第4條
製造、運輸、販賣第一級毒品者，處死刑或無期徒刑；處無期徒
刑者，得併科新臺幣三千萬元以下罰金。
製造、運輸、販賣第二級毒品者，處無期徒刑或十年以上有期徒
刑，得併科新臺幣一千五百萬元以下罰金。
製造、運輸、販賣第三級毒品者，處七年以上有期徒刑，得併科
新臺幣一千萬元以下罰金。
製造、運輸、販賣第四級毒品者，處五年以上十二年以下有期徒
刑，得併科新臺幣五百萬元以下罰金。
製造、運輸、販賣專供製造或施用毒品之器具者，處一年以上七
年以下有期徒刑，得併科新臺幣一百五十萬元以下罰金。
前五項之未遂犯罰之。

附表
編號 事  實 主  文 1 犯罪事實一、㈠ 王上華共同犯販賣第二級毒品罪，處有期徒刑伍年肆月。扣案之電子磅秤壹台，沒收之；未扣案之犯罪所得新臺幣壹仟元沒收，於全部或一部不能沒收或不宜執行沒收時，追徵其價額。 2 犯罪事實一、㈡ 王上華犯販賣第二級毒品罪，處有期徒刑伍年陸月。扣案之電子磅秤壹台、蘋果廠牌手機壹支，均沒收之；未扣案之犯罪所得新臺幣參仟元沒收，於全部或一部不能沒收或不宜執行沒收時，追徵其價額。 3 犯罪事實一、㈢ 王上華犯販賣第二級毒品罪，處有期徒刑伍年肆月。扣案之電子磅秤壹台、蘋果廠牌手機壹支，均沒收之；未扣案之犯罪所得新臺幣壹仟伍佰元沒收，於全部或一部不能沒收或不宜執行沒收時，追徵其價額。 4 犯罪事實一、㈣ 王上華犯販賣第二級毒品罪，處有期徒刑伍年肆月。扣案之電子磅秤壹台、蘋果廠牌手機壹支，均沒收之；未扣案之犯罪所得新臺幣壹仟元沒收，於全部或一部不能沒收或不宜執行沒收時，追徵其價額。